【裁判字號】    90,易,1592
【裁判日期】    900530
【裁判案由】    竊盜
【裁判全文】
臺灣高雄地方法院刑事判決                          九十年度易字第一五九二號
    公  訴  人  臺灣高雄地方法院檢察署檢察官
    被      告  乙○○
右列被告因竊盜案件，經檢察官提起公訴（九十年度偵字第一九七○號），本院判決
如左：
    主  文
乙○○竊盜，處有期徒刑壹年陸月。又意圖為自己不法之所有，而侵占離本人所持有
之物，處罰金參仟元，如易服勞役，以參佰元折算壹日。
    事  實
一、乙○○前曾有四次竊盜及一次侵占等犯罪前科，甫於民國八十九年二月二日因竊
    盜案假釋出獄，在假釋交付保護管束期內，仍不知悔改。乙○○復意圖為自己不
    法之所有，基於竊盜之犯意，於八十九年七月二十六日下午一時許，侵入高雄縣
    鳳山市鎮○路一○二號牛潮埔托兒所教室內（侵入他人建築物部分未據告訴），
    竊取鐘林久美所有之皮包一只，內有現金新台幣（下同）五百元、行動電話乙支
    （ＮＯＫＩＡ廠牌、機身序號000000000000000號）、身份證、
    印章及金融卡等物，得手後，將上開行動電話轉交與不知情之友人林聰泰使用，
    現金供己花用，其餘物品則予以丟棄。乙○○另意圖為自己不法之所有，基於侵
    占脫離物之犯意，於八十九年十一月間某日，在屏東縣東港鎮鎮公所大門旁，見
    甲○○所有，於八十九年八月底某日，在屏東縣南州鄉○○村○○路一巷五十八
    號南州鄉農會示範托兒所辦公室內失竊，業已脫離本人持有之行動電話乙支（Ｐ
    ＡＮＡＳＯＮＩＣ廠牌、機身序號000000000000000號），棄置
    於該處，拾起前開行動電話，而據為己有，留供己用。嗣為警循線得知前開ＮＯ
    ＫＩＡ廠牌行動電話之使用人為林聰泰後，經林聰泰陳述，復在屏東縣東港鎮○
    ○里○○街六十四號乙○○住處，當場查獲其配掛於身上之上開ＰＡＮＡＳＯＮ
    ＩＣ廠牌行動電話乙支，始查悉上情
二、案經高雄縣警察局移送台灣高雄地方法院檢察署檢察官偵查起訴。
    理  由
一、右揭事實，業據被告乙○○於警訊及偵、審時均坦承不諱，核與證人即被害人鐘
    林久美及證人林聰泰於警訊中證述之情節相符，復證人即被害人甲○○之夫許景
    亮於警訊中證述：上開ＰＡＮＡＳＯＮＩＣ廠牌、機身序號000000000
    000000號行動電話，係甲○○於八十九年八月底，在屏東縣南州鄉○○村
    ○○路一巷五十八號南州鄉農會示範托兒所辦公室內失竊等語；此外，復有贓物
    認領保管收據乙紙、中華電信股份有限公司查詢資料乙紙及搜索扣押證明筆錄乙
    紙等附卷可稽。是被告之自白核與事實相符，堪信為真實。從而，本件事證已臻
    明確，被告上開犯行，應堪認定。
二、公訴意旨雖認被告於八十九年八月底某日，在屏東縣南州鄉○○村○○路一巷五
    十八號南州鄉農會示範托兒所辦公室內，竊取被害人甲○○所有內有現金約四萬
    元、身份證件及行動電話乙支（ＰＡＮＡＳＯＮＩＣ廠牌、機身序號00000
    0000000000號）之皮包乙只，亦涉犯刑法第三百二十條第一項之竊盜
    罪嫌。惟查：上開於八十九年八月底某日，在屏東縣南州鄉○○村○○路一巷五
    十八號南州鄉農會示範托兒所辦公室內，被害人甲○○失竊所有皮包一只，內有
    現金約四萬元、身份證件及行動電話乙支（ＰＡＮＡＳＯＮＩＣ廠牌、機身序號
    000000000000000號）等物之事實，雖證人即被害人甲○○之夫
    許景亮於警訊中證述屬實，並有贓物認領保管收據乙紙在卷可憑，惟據此僅能證
    明被害人甲○○確有遭竊之事實，並無法據此即認上開竊盜犯行確係被告所為；
    且被告於查獲時雖確持有上開被害人甲○○所失竊之ＰＡＮＡＳＯＮＩＣ廠牌行
    動電話乙支，然被告於警訊及偵、審中均辯稱：上開行動電話，係伊於八十九年
    十一月間，在屏東縣東港鎮鎮公所大門旁所拾獲，而將之留供己用，並非伊所竊
    取等語，而持有他人失竊之行動電話，其取得原因不一，或為竊取，或為侵占脫
    離物、或為收受、購買得之，尚難僅以被告確有持有該行動電話之事實，遽認該
    上開行動電話係被告所竊得。綜上，顯乏證據足以證明被告確有竊取被害人甲○
    ○上開物品之犯行。
三、核被告乙○○所為，係犯刑法第三百二十條第一項之普通竊盜罪及第三百三十七
    條之侵占脫離物罪。其所犯上開二罪間，犯意各別，行為互異，應予分論併罰。
    公訴意旨雖認上開ＰＡＮＡＳＯＮＩＣ廠牌之行動電話乙支，被告亦涉犯刑法第
    三百二十條第一項之普通竊盜罪，惟該行動電話係為被告犯刑法第三百三十七條
    之侵占脫離物罪所得之物，已如前述，而不論被告係侵占脫離物，或係竊盜，其
    係意圖為自己不法之所有而取得他人之物之社會基本事實則屬同一，是公訴人認
    被告此部分亦涉犯刑法第三百二十條第一項之普通竊盜罪，容有未洽，起訴法條
    應予變更。雖公訴人以被告有多次竊盜前科，素行不良，於假釋期中一再行竊，
    而具體求處有期徒刑二年，惟公訴人係以被告連續犯刑法第三百二十條第一項普
    通竊盜罪為其求處依據，然本件被告僅為一次竊盜犯行，已如前述，復爰審酌被
    告犯罪之手段、目的、所得之財物，及犯後態度等一切情狀，分別量處如主文所
    示之刑，罰金部分並諭知如易服勞役之折算標準，以資懲儆。又公訴意旨雖認被
    告亦有於前揭時、地涉犯竊取被害人甲○○所有內有現金約四萬元、身份證件及
    行動電話乙支（ＰＡＮＡＳＯＮＩＣ廠牌、機身序號000000000000
    000號）之皮包乙只，惟此部分並無證據足資證明被告確有前開竊盜犯行，已
    如前述；此外，復查無其他積極證據足資證明被告確有公訴人所指之犯行，本應
    為無罪之諭知（除ＰＡＮＡＳＯＮＩＣ廠牌行動電話部分，已變更起訴法條外）
    ，惟公訴意旨既認此部分亦與前開論罪科刑部分，屬連續犯之裁判上一罪關係，
    故不另為無罪之諭知，附此敘明。
據上論斷，應依刑事訴訟法第二百九十九條第一項前段、第三百條，刑法第三百二十
條第一項、第三百三十七條、第四十二條第二項、第五十一條第十款，罰金罰鍰提高
標準條例第一條前段、第二條，判決如主文。
本案經檢察官吳傑人到庭執行職務。
中      華      民      國        九十    年      五    月      三十    日
                                  臺灣高雄地方法院刑事第六庭
                                      法  官    洪榮家
右為正本，係照原本作成。
如不服本判決，應於送達後十日內，向本院提出上訴狀。
                                      書記官    陳寰瑛
中      華      民      國        九十    年      五    月      三十    日
附錄本案論罪科刑法條全文：
刑法第三百二十條第一項：
  意圖為自己或第三人不法之所有，而竊取他人之動產者，為竊盜罪，處五年以下有
  期徒刑、拘役或五百元以下罰金。
刑法第三百三十七條：
  意圖為自己或第三人不法之所有，而侵占遺失物、漂流物或其他離本人所持有之物
  者，處五百元以下罰金。


司法院資訊處製作；財團法人民間司法改革基金會備份。
